臺灣桃園地方法院刑事判決　　　　　　　100年度易字第520號
公　訴　人　臺灣桃園地方法院檢察署檢察官
被　　　告　蘇振烽
　　　　　　徐同義
上列被告因竊盜案件，經檢察官提起公訴（99年度偵字第32341
號），本院判決如下︰
    主  文
蘇振烽共同攜帶兇器竊盜，處有期徒刑柒月，緩刑貳年。未扣案
之螺絲起子壹支沒收。
徐同義共同攜帶兇器竊盜，累犯，處有期徒刑捌月。未扣案之螺
絲起子壹支沒收。
    事  實
一、徐同義前於民國96年間因詐欺案件，經臺灣臺南地方法院以
    97年度簡上字第146 號判決判處有期徒刑3 月確定；再於97
    年間因贓物案件，經本院以97年度壢簡字第3226號判決判處
    有期徒刑6 月確定，上開二罪經本院以98年度聲字第2973號
    裁定定應執行刑為有期徒刑7 月確定，於99年2 月24日易科
    罰金執行完畢。詎不知悔改，於99年6 月11日凌晨2 時許，
    由蘇振烽駕駛車牌號碼1018-KA 號自小貨車（起訴書誤載為
    1080-KA 號）搭載徐同義，行經桃園縣新屋鄉○○○路○ 段
    15號雜貨店前，蘇振烽見李永祥將其所有之彈珠台（起訴書
    誤載為禮品販賣機）擺放於上址騎樓下，認有機可趁，竟與
    徐同義共同基於意圖為自己不法所有之加重竊盜犯意聯絡，
    由蘇振烽持其所有置放於前開貨車內之螺絲起子，鬆開固定
    該彈珠台之螺絲，再由蘇振烽與徐同義共同將該彈珠台搬運
    至前開貨車上，並將之載運至徐同義家中。嗣經李永祥查閱
    雜貨店之監視錄影畫面，依據拍得上開貨車之車型及車牌號
    碼報警處理，始查悉上情。
二、案經李永祥訴由桃園縣政府警察局楊梅分局報告臺灣桃園地
    方法院檢察署檢察官偵查起訴。
    理  由
一、按被告以外之人於審判外之言詞或書面陳述，除法律有規定
    者外，不得作為證據；又被告以外之人於審判外之陳述，經
    當事人於審判程序同意作為證據，法院審酌該言詞陳述或書
    面陳述作成時之情況，認為適當者，亦得為證據；當事人、
    代理人或辯護人於法院調查證據時，知有第159 條第1 項不
    得為證據之情形，而未於言詞辯論終結前聲明異議者，視為
    有前項之同意，刑事訴訟法第159 條第1 項、第159 條之5
    分別定有明文。經查，本判決下列所引用被告以外之人於審
    判外之陳述，檢察官及被告2 人於本院審理時對於其證據能
    力均不爭執，且迄於言詞辯論終結前亦未聲明異議，本院審
    酌上開證據資料作成時之情況，尚無違法不當及證明力明顯
    過低之瑕疵，而認為以之作為證據應屬適當，依刑事訴訟法
    第159 條之5 規定，應認前揭證據資料均有證據能力。
二、上開犯罪事實，業據被告蘇振烽於警詢、偵訊及本院審理時
    均坦承不諱（見偵卷第4 、56、本院審易字卷第26頁反面、
    本院易字卷第23頁反面、第92頁反面、第107 頁），核與證
    人即被害人李永祥警詢中之證述相符（見偵卷第30頁），復
    有監視器翻拍照片2 張、現場照片4 張及上開貨車之車籍查
    詢資料在卷可佐（見偵卷第32至34、8 頁），足見被告蘇振
    烽上開任意性自白與事實相符，堪認屬實。
三、訊據被告徐同義固坦承確有搭乘被告蘇振烽之上開小貨車前
    往桃園縣新屋鄉○○○路○ 段15號雜貨店前，並與蘇振烽一
    同將彈珠台一起搬上車等事實，惟矢口否認有何加重竊盜之
    犯行，辯稱：當時被告蘇振烽說該彈珠台是朋友的，要伊幫
    忙抬伊就幫忙，伊並不知道是在偷東西云云。惟查：
  (一)被告徐同義於偵訊中供稱：「（當時不覺得他搬那台販賣機
    （應為彈珠台）很奇怪? ）他說是他朋友的，我沒有問他是
    否經過他朋友同意」等語（見偵卷第65頁），於本院準備程
    序中復供稱：「蘇振烽說是他朋友的，叫我幫忙」、「蘇振
    烽說他朋友的，壞掉的，叫我幫忙抬上車」等語（見本院審
    易字卷第26反面至27頁、本院易字卷第93頁反面），核與同
    案被告蘇振烽於偵訊中供述：「（徐同義有無問你彈珠台是
    誰的？）有，我說是我朋友的」、「（徐同義有無問你是否
    經過你朋友同意）他沒有這樣問我，他幫我搬上車時，我才
    跟他說是我朋友的」等語（見偵卷第56頁），於本院審理時
    證述：「他問我說那是誰的彈珠台，我說是我朋友的」等語
    相符（見本院易字卷第103 頁反面），是被告徐同義知悉該
    彈珠台並非被告蘇振烽所有，堪可認定。又被告蘇振烽於偵
    訊中供稱：「（搬彈珠台是幾點？）凌晨2 點」等語（見偵
    卷第56頁），而被告徐同義於偵訊中供稱：「（凌晨拿東西
    不覺有異？）他就叫我幫忙」、「（當時不覺得他搬那台販
    賣機很奇怪？）…我有覺得那東西不是他的」、「（你知道
    東西不是他的還幫他搬？）他叫我幫忙就幫忙」等語（見偵
    卷第65頁），是被告蘇振烽與徐同義竊取上開彈珠台之時間
    為凌晨2 點，該彈珠台又非被告蘇振烽所有，衡情於深夜之
    際，在不熟悉之處所，搬運非屬被告2 人之物，其內心豈有
    不懷疑之理，然被告徐同義竟以未曾詢問被告蘇振烽是否已
    得朋友同意云云置辯，顯係避重就輕之詞。況且，被告徐同
    義在偵訊中供稱：「（是否在99年6 月11日凌晨2 點在中華
    南路行竊？）是我朋友蘇振烽叫我幫他搬的，他開車到我家
    叫我去幫他搬，他說他在那台販賣機上輸了很多錢，他心情
    不好要把它帶走，我就幫他搬上車」、「（當時是否知悉蘇
    振烽叫你去搬販賣機是要把它偷走？）他說他輸了很多錢要
    搬走，我就幫他搬走」等語（見偵卷第64至65頁），被告徐
    同義對於被告蘇振烽提議竊取該彈珠台之動機如此清楚明確
    ，益徵被告徐同義係共同與被告蘇振烽竊取他人之物無疑。
    此外，被告2 人竊得該彈珠台後，隨即載往被告徐同義家中
    放置，迭據被告蘇振烽於警詢及本院審理時供述明確（見偵
    卷第4 頁、見本院易字卷第105 頁），而被告蘇振烽既自行
    駕駛小貨車，於竊得該彈珠台後，不逕行將該彈珠台載回自
    己住處，反而先載至被告徐同義之住處擺放，2 人間有共同
    竊盜之犯意聯絡甚明。至被告蘇振烽於偵查中先供稱；「（
    徐同義有無問你是否經過朋友同意？）他沒有這樣問我」等
    語（見偵卷第56頁）、旋又改稱：「（在凌晨2 點搬東西徐
    同義不覺有異？）徐同意有問我是否在偷東西，還有問我有
    無經過朋友同意，我跟他說沒有經過朋友同意」等語（見偵
    卷第57頁），於本院審理時先證稱：「（你剛剛回答徐同義
    說那是你朋友的，他有無問你是否經過你朋友同意？）他沒
    有問我」」等語、於本院提示前揭偵卷（偵卷第57頁）之證
    述內容時證稱：「（你在偵訊中陳述，…你對徐同義說沒有
    經過朋友同意，有何意見？）無意見。當時我確實跟徐同義
    說我沒有經過朋友同意」等語、復又改稱：「徐同義問我有
    沒有經過朋友同意，我就騙徐同義講說是我朋友叫我搬的」
    云云，再經本院訊問：「（為何你在檢察官訊問時，對檢察
    官明白陳述，你有對徐同義講你並沒有經過朋友同意？）我
    忘記了」云云（見本院易字卷第103 頁反面、105 頁），證
    人即同案被告蘇振烽對於為本件犯行當時，被告徐同義有否
    詢問其是否經過朋友同意、及有否明確告知被告徐同義其行
    為未經朋友同意等情節，證詞前後反覆，顯有迴護被告徐同
    義之意，被告徐同義於本院審理時辯稱：「我完全不知情，
    我當時問過蘇振烽好幾次，他說經過朋友同意，我才幫忙搬
    彈珠台」云云，亦與前揭偵查中供述未詢問此事乙情迥異，
    均不足採信。
  (二)又被告徐同義雖辯稱：並未看到被告蘇振烽拿工具，起先伊
    在車上，被告蘇振烽叫伊下車幫他，伊才下車幫他抬上車云
    云。惟查，被告徐同義於本院準備程序中供稱：「蘇振烽先
    下車，但我馬上跟著下車，因為他要我幫忙抬」等語，核與
    被告蘇振烽供稱：「我們應該是一起下車的」等語相符（見
    本院易字卷第93頁反面、92頁反面），是被告蘇振烽與被告
    徐同義下車之時間密接，應可認定。又被告蘇振烽於本院審
    理時復證稱：「（你剛剛不是陳述你下車時，徐同義也跟著
    下車，未何沒有在旁邊觀看？）徐同義當時在旁邊電話亭站
    著看著我」、「（你的意思是，你在使用螺絲起子鬆開固定
    螺絲時，徐同義在旁邊的電話亭那邊看著你用螺絲起子鬆開
    螺絲？）是」等語（見本院易字卷第104 頁反面），是被告
    徐同義既隨同被告蘇振烽下車，且在旁觀看被告蘇振鋒以螺
    絲起子固定彈珠台之螺絲，其明知被告蘇振烽有攜帶並使用
    螺絲起子竊取該彈珠台之情，堪可認定。
  (三)綜上所述，被告徐同義所為各項辯解，諒屬事後圖卸之詞，
    無足採信，本件事證已臻明確，被告蘇振烽、徐同義犯行洵
    堪認定，應予依法論科。
三、按刑法第321 條第1 項第3 款之攜帶兇器竊盜罪，係以行為
    人攜帶兇器竊盜為其加重條件，此所謂兇器，其種類並無限
    制，凡客觀上足對人之生命、身體、安全構成威脅，具有危
    險性之兇器均屬之，且祇須行竊時攜帶此種具有危險性之兇
    器為已足，並不以攜帶之初有行兇之意圖為必要。螺絲起子
    為足以殺傷人生命、身體之器械，顯為具有危險性之兇器。
    （最高法院79年台上字第5253號判例意旨參照）。經查，本
    件被告2 人行竊時所使用之螺絲起子1 支雖未扣案，惟一般
    螺絲起子係質地堅硬之金屬工具，客觀上足以對人之生命、
    身體安全構成威脅，具有危險性，應屬兇器無訛。核被告蘇
    振烽、徐同義所為，係犯刑法第321 條第1 項第3 款之攜帶
    兇器竊盜罪。被告2 人間，就上開行為，有犯意聯絡及行為
    分擔，為共同正犯。又被告徐同義前曾受事實欄所載有期徒
    刑執行完畢，有臺灣高等法院被告前案紀錄表1 份在卷可佐
    ，5 年內故意再犯本件有期徒刑以上之罪，為累犯，應依刑
    法第47條第1 項之規定，加重其刑。爰審酌被告2 人正值盛
    年，不思以正途取得錢財，竟以不法手段謀取財物，缺乏對
    他人財產權應予尊重之觀念，且攜帶兇器竊盜所致社會危害
    性非淺，並衡酌渠等犯罪之動機、目的、手段、所生之危害
    、所竊取財物之價值，及被告蘇振烽犯後坦承犯行並與被害
    人達成和解、被告徐同義犯後態度等一切情狀，各量處如主
    文所示之刑。又被告蘇振烽無前科，此有臺灣高等法院被告
    前案紀錄表在卷可稽，且被告蘇振烽對犯行自白不諱，可認
    有悔悟之心，其經此偵審程序及刑罰宣告之教訓後，當已知
    所警惕，信無再犯之虞，本院斟酌一切情事，認所宣告之刑
    ，以暫不執行為當，爰併予宣告緩刑2 年，以啟自新。至被
    告蘇振烽所使用之螺絲起子1 支，為供本件犯罪所用，且為
    被告蘇振烽所有，雖未扣案但目前仍未丟棄等情，業據被告
    蘇振烽供承在卷（見本院易字卷第24頁），爰依刑法第38條
    第1 項第2 款之規定宣告沒收。
據上論斷，應依刑事訴訟法第299 條第1 項前段，刑法第28條、
第321 條第1 項第3 款、第47條第1 項、第38條第1 項第2 款、
第74條第1 項第1 款，判決如主文。
本案經檢察官鍾信一到庭執行職務。
中    華    民    國   100    年    11    月    24    日
                  刑事第八庭  審判長法  官  劉為丕
                                    法  官  謝枚霏
                                    法  官  翁儀齡
以上正本證明與原本無異。
如不服本判決應於收受判決後10日內向本院提出上訴書狀，並應
敘述具體理由。其未敘述上訴理由者，應於上訴期間屆滿後20日
內向本院補提理由書( 均須按他造當事人之人數附繕本) 「切勿
逕送上級法院」。
                                    書記官  邱仲騏
中    華    民    國   100    年    12    月    1     日
附錄本案論罪科刑之法條：
中華民國刑法第321條（100年1月26日修正公布施行）：
犯竊盜罪而有下列情形之一者，處6月以上、5年以下有期徒刑，
得併科新臺幣10萬元以下罰金：
一、侵入住宅或有人居住之建築物、船艦或隱匿其內而犯之者。
二、毀越門扇、牆垣或其他安全設備而犯之者。
三、攜帶兇器而犯之者。
四、結夥三人以上而犯之者。
五、乘火災、水災或其他災害之際而犯之者。
六、在車站、埠頭、航空站或其他供水、陸、空公眾運輸之舟、
    車、航空機內而犯之者。
前項之未遂犯罰之。